# 请教陈版主，新准则下金融资产分类判断

提问人：fishkid 时间：2018-05-14 13:44:49
业务模式：自有资金购买二级市场流通股（权益工具）用于融券业务（向客户出借股票从而收取固定利息），同时会根据市场情况和客户需要进行调仓买卖以使持仓风险可控。 旧准则下：计可供出售金融资产，计提减值准备。 新准则下：因 1 、不满足SPPI测试 2 、该业务模式的实现需通过收取合同现金流量又出售金融资产来达到。虽然是可交易的股票，但持有目的不存粹是为了短期交易获利。
请教陈版主，是否可将这项权益工具分类为FVOCI(不可转回）？谢谢

回答人：chenyiwei
建议使用新准则下的默认分类，即FVPL，不建议指定为FVOCI。

提问人：fishkid 时间：2018-05-15 11:01:15
不好意思，能否请教一下， 1 、不建议的原因是什么呢？ 2 、如果想指定为FVOCI，是否符合指定的非交易性条件？ CAS22 第十九条在初始确认时，企业可以将非交易性权益工具指定FVOCI。 3 、如果分类为FVPL，假设实施日是2019.01.01。那么，2018.12.31计入其它综合收益的公允价值变动部分，在 2019 年因分类就按FVPL转入当期损益么？还是按CAS22 第七十三条记入期初留存收益？此处很困惑...

回答人：chenyiwei
1 、主要是考虑到日后如果处置，则处置收益无法计入利润表。 2 、以前老准则下做欸可供出售、新准则下作为FVPL的累计公允价值变动，在转换日计入留存收益（你说的期初留存收益），不会在执行新准则后再转入利润表。

提问人：fishkid 时间：2018-05-16 18:31:49
如附件选取了2018.01.01实施新准则的某 A+H上市券商的财务报表。
国君1.png (240.12 KB, 下载次数: 1)
2018-5-16 18:06 上传
其FVPL从 985 亿新增 31 亿至 1016 亿；FVOCI新增 401 亿；可供出售减少 399 亿。想请教一下陈版主@chenyiwei ：如何结合完整报表来判断这家公司采用新准则后的分类是大体正确的呢？ 结合本例，其分类后的结果（即2018.03.31数据)感觉有点怪怪的，但我实在学艺不精，以下思考可能非常片面和错误百出，还请版主指教。 1 、FVOCI的新增 401 亿与可供出售的减少 399 亿非常接近，好像将所有可供分类至FVOCI似的...感觉不妥，理由见 2 、说明。 2 、翻看其2017.12.31可供出售的附注，约有59.7亿（即报表附注列示的股票投资和基金投资48.1+5.3+5.9+0.4）是权益工具，可供出售可分类至FVOCI最大为（399-59.7=339.3亿），但现在FVOCI新增了 401亿，二者不符。是否还有别的科目分类至FVOCI，如何判断（看了现金流量表看不出啥...）？ 3 、FVPL新增 31 亿，如何判断其是否为新准则下分类新增的 31 亿？
国君2.png (73.82 KB, 下载次数: 1)
2018-5-16 18:09 上传

回答人：chenyiwei
这种情况很难直接比较，因为还要考虑 2018 年 1 季度内的买入卖出等交易导致的增减。